【裁判字號】    98,訴,361
【裁判日期】    980417
【裁判案由】    毒品危害防制條例
【裁判全文】
臺灣臺北地方法院刑事判決               98年度訴字第361號
公  訴  人  臺灣臺北地方法院檢察署檢察官
被      告  甲○○
                    （現於臺灣臺北監獄執行中）
上列被告因違反毒品危害防制條例案件，經檢察官提起公訴（98
年度毒偵字第241號），嗣於本院準備程序中，被告就起訴事實
為有罪之陳述，經本院合議庭裁定由受命法官獨任進行簡式審判
程序，判決如下：
    主      文
甲○○施用第一級毒品，累犯，處有期徒刑拾月。扣案第一級毒
品海洛因（不含包裝袋，驗餘重零點零肆陸貳公克）沒收銷燬；
包裝上開毒品之包裝袋壹個沒收。
    事      實
一、甲○○前因施用毒品案件，經本院以90年度毒聲字第596號
    裁定送觀察勒戒後，因無繼續施用傾向，經臺灣臺北地方法
    院檢察署檢察官以90年度毒偵字第676號為不起訴處分，嗣
    又因施用第一、二級毒品案件，經臺灣板橋地方法院以90年
    度毒聲字第3948號裁定送觀察勒戒，並經同院以90年度毒聲
    字第4695號裁定送強制戒治，而於民國91年8月22日停止戒
    治處分出所，該案並經臺灣板橋地方法院以91年度訴字第10
    7號各判處有期徒刑8月及3月，定應執行刑為有期徒刑10月
    確定，另因違反動產擔保交易法案件，經本院以93年度簡字
    第3136號判處有期徒刑3月確定，上開二案經本院以94年度
    聲字第799號定應執行刑為有期徒刑1年，而於94年11月11日
    縮刑期滿執行完畢。又因施用第一級毒品案件，經臺灣花蓮
    地方法院以97年度訴字第340號判處有期徒刑8月。詎甲○○
    仍未戒除毒癮，復基於施用第一級毒品海洛因之犯意，於98
    年1月2日晚間6時許，在其臺北市中山區○○○○○路站內
    之廁所內，以將海洛因加水使用針筒注入體內之方式，施用
    第一級毒品海洛因1次。嗣於同日晚間10時許，在臺北市中
    山區○○○路、長春路口為警查獲，並扣得其所有施用所餘
    之海洛因1包（海洛因淨重0.0462公克），嗣經警方採集其
    尿液送驗結果，發現呈現嗎啡及可待因類藥物陽性反應，始
    查悉上情。
二、案經臺北市政府警察局中山分局報請臺灣臺北地方法院檢察
    署檢察官偵查起訴，嗣於本院準備程序中，甲○○就被訴事
    實為有罪之陳述，經告以簡式審判之要旨，並聽取當事人之
    意見後，本院合議庭裁定以簡式審判程序審理。
    理      由
一、訊據被告甲○○對於上開事實坦承不諱（見本院98年4月3日
    準備程序筆錄及同日簡式審判筆錄），而被告為警查獲後排
    放採集之尿液，其送驗結果係呈現嗎啡及可待因類藥物陽性
    反應，有臺灣尖端先進生技醫藥股份有限公司98年1月16日
    濫用藥物檢驗報告、臺北市政府警察局偵辦毒品案件尿液檢
    體委驗單各1紙在卷可稽（見偵卷第53、54頁）；另被告所
    有為警查獲之扣案白色粉末1包，經送鑑驗結果驗出第一級
    毒品海洛因成分（海洛因淨重0.0462公克），亦有交通部民
    用航空局航空醫務中心98年1月14日航藥鑑字第0980051號毒
    品鑑定書在卷可考（見偵卷第48頁），足證被告上開自白與
    事實相符。查被告前因施用毒品案件，經本院以90年度毒聲
    字第596號裁定送觀察勒戒後，因無繼續施用傾向，經臺灣
    臺北地方法院檢察署檢察官以90年度毒偵字第676號為不起
    訴處分，嗣又因施用第一、二級毒品案件，經臺灣板橋地方
    法院以90年度毒聲字第3948號裁定送觀察勒戒，並經同院以
    90年度毒聲字第4695號裁定送強制戒治，而於91年8月22日
    停止戒治處分出所，該案並經臺灣板橋地方法院以91年度訴
    字第107號各判處有期徒刑8月及3月，定應執行刑為有期徒
    刑10月確定，又因施用第一級毒品案件，經臺灣花蓮地方法
    院以97年度訴字第340號判處有期徒刑8月，有臺灣高等法院
    被告前案紀錄表在卷可按。足見被告係多次犯施用毒品罪之
    情形，依毒品危害防制條例第23條第2項規定，自應依法追
    訴審判。本件事證明確，被告犯行堪以認定，應依法論科。
二、按海洛因係毒品危害防制條例第2條第2項第1款所規定之第
    一級毒品。核被告所為，係犯毒品危害防條例第10條第1項
    之施用第一級毒品罪。被告施用第一級毒品前、後持有該毒
    品之低度行為，為其施用之高度行為所吸收，不另論罪。查
    被告前有如事實欄所示之前案判刑確定及刑之執行完畢情形
    ，有臺灣高等法院被告前案紀錄表在卷可按，其受有期徒刑
    執行完畢後，5年內故意再犯本件有期徒刑以上之罪，為累
    犯，應依刑法第47條第1項規定加重其刑。爰審酌被告前經
    觀察勒戒及強制戒治等程序，並曾經法院宣告罪刑，又再犯
    本件施用毒品罪，顯見其意志不堅而受毒癮之害，慮及其施
    用毒品犯行雖可能對社會治安造成隱藏之影響，惟本質上尚
    屬自我戕害之行為，暨犯後坦承犯行之態度等一切情狀，量
    處如主文所示之刑。扣案第一級毒品海洛因（不含包裝袋，
    驗餘重0.0462公克），應依毒品危害防制條例第18條第1項
    前段規定諭知沒收銷燬；包裝上開毒品之包裝袋1個，則具
    有盛裝毒品防止其裸露外溢之功能，且便於施用，該包裝袋
    與毒品本身均屬被告所有之物，核屬供犯罪所用之物，爰依
    刑法第38條第1項第2款規定宣告沒收。
據上論斷，應依刑事訴訟法第273條之1第1項、第299條第1項前
段，毒品危害防制條例第10條第1項、第18條第1項前段，刑法第
11條前段、第47條第1項、第38條第1項第2款，判決如主文。
本案經檢察官葉惠燕到庭執行職務。
中    華    民    國    98    年    4     月    17    日
                  刑事第十一庭  法  官  林庚棟
以上正本證明與原本無異。
如不服本判決，應於判決送達後10日內，向本院提出上訴狀；上
訴書狀應敘述具體理由，未敘述上訴理由者，應於上訴期間屆滿
後20日內補提上訴理由書於本院。
                                書記官  殷玉芬
中    華    民    國    98    年    4     月    20    日
附錄本案論罪科刑法條全文：
毒品危害防制條例第10條：
施用第一級毒品者，處6月以上5年以下有期徒刑。
施用第二級毒品者，處3年以下有期徒刑。


司法院資訊處製作；財團法人民間司法改革基金會備份。
